【裁判字號】    89,易,1377
【裁判日期】    891220
【裁判案由】    竊盜
【裁判全文】
臺灣新竹地方法院刑事判決                        八十九年度易字第一三七七號
    公  訴  人  臺灣新竹地方法院檢察署檢察官
    被      告  乙○○
右列被告因竊盜案件，經檢察官提起公訴（八十九年度偵字第四九○四號），本院判
決如左：
    主  文
乙○○竊盜，處有期徒刑伍月。
鑰匙壹把，沒收。
    事  實
乙○○曾於民國八十九年間因竊盜案件，甫經本院於八十九年五月十八日判處罰金五
千元（故不構成累犯），並於八十九年六月八日判決確定，而於八十九年九月十九日
執行完畢，猶不知悔改，於八十九年八月十六日下午一時四十分許，在新竹市○○路
三民國小前，見黃偉義（起訴書誤載為黃偉義之父甲○○）所有之車牌號碼ＫＭＦ─
一九○號重型機車停放該處，竟萌為自己不法所有之意圖，而以其所有之鑰匙一把竊
取黃偉義所有之前開機車，得手後，留供自己騎乘，嗣於同年月二十九日晚上十一時
許，其騎乘前開竊得之機車行經新竹市○○街一巷一六號旁時為警查獲，並扣得其所
有供竊盜犯罪所用之鑰匙一把。案經新竹縣警察局第三分局報告臺灣新竹地方法院檢
察署檢察官偵查起訴。
    理  由
一、訊據被告乙○○矢口否認有竊盜犯行，辯稱：車牌號碼ＫＭＦ─一九○號重型機
    車係伊堂弟鄭萬年於八十九年八月二十二日晚上八、九時許交給伊使用的，且鄭
    萬年有向伊表示該機車係在新竹市三民國小旁竊得的云云。然查：
（一）被告於前揭時、地竊取前開機車之事實，業據被告於警訊中坦承不諱；又該機
      車確係被害人黃偉義所有，而於八十九年八月十六日，在新竹市○○路三民國
      小前失竊，並於同日晚上九時報案等情，亦據證人即被害人黃偉義之父甲○○
      於警訊中證述綦詳，並有車輛竊盜個別查詢報表、贓證物品認領保管收據在卷
      足憑。此外，復有鑰匙一把扣案足資佐證。足見被告前開所為自白，確與事實
      相符。
（二）第查，被告前開於警訊中之自白，確係出於被告之自由意志，而無任何以強暴
      、脅迫或不正方法取供之情事，業據被告於本院審理時陳述明確。再者，本院
      審理時經先訊以何以於警訊中自白竊取前開機車時，被告原辯稱未於警訊中自
      白竊取前開機車；嗣本院當庭提示並告以其於警訊中自白竊取前開機車之要旨
      後，被告始改稱伊當時係為怕對不起堂弟鄭萬年，因此始於警訊時自白竊取前
      開機車云云，足見被告有臨訟杜撰不實供述之習性。況被告為警查獲後迄至被
      移送經檢察官偵訊時不過短短十餘小時（按被告係於八十九年八月二十九日晚
      上十一時許為警查獲，而於翌日下午三時二分經檢察官偵訊），倘被告於警訊
      時已不願供出鄭萬年，何以僅事隔十餘小時即供出鄭萬年？又被告之堂弟鄭萬
      年係住居在台北市，並自八十四年十月十八日起即任職於臺北市第五信用合作
      社擔任技工，且八十九年八月份除例假日及休假外，每日均正常上下班，尤以
      八十九年八月十六日（即前開機車失竊日）係上午七時二十一分即上班，迄至
      同日下午五時四十三分始下班；而八十九年八月二十二日則係上午七時十二分
      上班，迄至同日下午三時三十九分下班；又自八十九年八月十六日至同年月二
      十二日之期間，除同年月二十日係例假日不上班外，前後六日亦均上班，且迄
      今已有五年未見過被告，亦未到過新竹工作等情，亦據證人鄭萬年於偵查中證
      述明確，並有鄭萬年任職臺北市第五信用合作社之服務證明書暨八十九年八月
      份考勤表在卷足稽。揆諸前開所述，被害人黃偉義所有之前開機車失竊時（即
      八十九年八月十六日），證人鄭萬年正在台北市上班，自不可能再分身至新竹
      市竊取前開機車；且鄭萬年自八十九年八月十六日至同年月二十二日之期間，
      除同年月二十日係例假日不上班外，前後六日亦均上班，已如前述，倘前開機
      車係鄭萬年所竊取，鄭萬年何需迄至八十九年八月二十二日始交付被告？另衡
      諸常情，鄭萬年既有正當之職業，且工作時間均正常，實難以想像會甘冒刑事
      追訴之風險，而遠自台北南下至新竹竊取機車再交給被告使用。據此，被告於
      警訊中自白犯罪，嗣於偵查中開始翻異供述，已前後供述不一；況所辯該機車
      係鄭萬年所交付云云，亦顯與事實不合，更與常情相違，在在均足證其前開所
      辯，無非係意圖卸責或避重就輕（避竊盜之重罪而就收受贓物之輕罪）之詞，
      洵無足採。綜上，本件事證已臻明確，被告犯行應堪認定。
二、核被告所為係犯刑法三百二十條第一項之普通竊盜罪。爰審酌被告甫於民國八十
    九年間亦因連續竊取他人機車及機車車牌，而經本院於八十九年五月十八日以八
    十九年度易字第五一四號刑事判決從輕判處罰金五千元，並於八十九年六月八日
    判決確定，而於八十九年九月十九日執行完畢，有本院八十九年度易字第五一四
    號刑事判決、臺灣高等法院被告全國前案紀表及臺灣新竹地方法院檢察署刑案資
    料查註紀錄表在卷可參，猶再犯本案，顯無悔改之意，且犯罪後雖曾坦承犯行，
    然嗣後又多方飾詞狡辯，顯無悔改之意，惟念其犯罪手段、情節及所生危害均尚
    非重大等一切情狀，酌予量處如主文所示之刑以示儆懲。又扣案之鑰匙一把，係
    被告所有供本案竊盜犯罪所用之物，應併依刑法第三十八條第一項第二款規定宣
    告沒收。
據上論斷，應依刑事訴訟法第二百九十九條第一項前段，刑法第三百二十條第一項、
第三十八條第一項第二款，罰金罰鍰提高標準條例第一條前段，判決如主文。
本案經檢察官林李嘉到庭執行職務。
中      華        民        國     八十九      年   十二     月   二十  日
                                臺灣新竹地方法院刑事第一庭
                                    法  官     汪  銘  欽
右正本證明與原本無異。
如不服本判決，應於判決送達後十日內向本院提出上訴狀( 應附繕本 )，上訴於
臺灣高等法院。
     書記官     吳  鈺  敏
中      華        民        國     八十九      年   十二     月   二十  日
附錄本案論罪科刑法條全文
刑法第三百二十條第一項：
意圖為自己或第三人不法之所有，而竊取他人之動產者，為竊盜罪，處五年以下有期
徒刑、拘役或五百元以下罰金。


司法院資訊處製作；財團法人民間司法改革基金會備份。
